Thiago Claudio Kurak Cardoso

Rua Menotti Bianchi, 150, Vila Iolanda Guaíba/RS, Brasil 92.500-000 +55 (51) 8147.2187 tkurak@gmail.com *LinkedIn*:Thiago Cardoso

Perfil

A principal característica é a capacidade de planejar, gerenciar, implementar programas e projetos. Orientado a entrega de metas e resultados, com capacidade de mediar conflitos e trabalhar sob pressão. Vivência em ambiente fabril. Princípios pessoais pautados pela ética e honestidade. Inglês nível intermediário.

Principais Realizações

- Responsável pela implementação do módulo PM do SAP, na fábrica de Eldorado da Kimberly-Clark.
 Participante da equipe estratégica de implementação no Brasil, englobando cadastro de todos
 equipamentos, estruturas, definição de estratégias de manutenção a serem adotadas, inserção de
 partes e peças no sistema, integração entre Manutenção e Almoxarifado, definição de estoques e
 treinamento de todo time operacional na utilização do software.
- Por 8 anos consecutivos, atuando como consultor interno de SAP PM, treinando, esclarecendo dúvidas a respeito de estratégias e problemas de utilização do sistema.
- Responsável pela criação de uma área de Treinamento e Desenvolvimento dentro do setor de Melhoria Contínua, com o objetivo de capacitar e apoiar a implementação de *Lean Manufacturing*, além de fazer a gestão do conhecimento necessário aos cargos operacionais.

Experiência profissional

KIMBERLY CLARK BRASIL - Eldorado do Sul.

Analista de Melhoria Contínua - Pleno - 2012 - 2015

- Estruturação da área de Treinamento e Desenvolvimento voltada à capacitação técnica de operações, sobretudo na metodologia *Lean Manufacturing*;
- Realização da capacitação técnica de operações;
- Gerenciamento e implementação de projetos Lean Six Sigma, utilizando a metodologia DMAIC;
- Gerenciamento e controle de custos da área de Melhoria Contínua.

Analista de Manutenção - 2005 - 2012

- Planejamento e programação de intervenções preventivas, preditivas e rotinas de oficina;
- Coordenação das paradas de manutenção;
- Gerenciamento de KPI's de Manutenção (Downtime, Backlog, custos e investimentos);
- Gerenciamento e alimentação da base de dados do SAP-PM;
- Implementação do módulo de manutenção PM do SAP.

Técnico de Produção - 2001 - 2005

- Liderança do time de operação;
- Orientação na solução de problemas técnicos operacionais de maior complexidade;
- Garantia de atingimento dos KPI's de Produtividade, Segurança, Meio-ambiente e Qualidade.

ADC META TELECOMUNICAÇÕES - Porto Alegre

Técnico de Produto - 2000 - 2001

- Desenvolvimento de estruturas de produto;
- Melhorias técnicas na parte estrutural dos gabinetes óticos;
- Montagem de procedimentos e documentações técnicas dos produtos.

Formação

- Engenharia Mecânica

Universidade do Vale do Rio dos Sinos (UNISINOS) (Previsão de conclusão 2018)

- Técnico em Mecânica

Centro Tecnológico Estadual Parobé (Concluído em 2000)

Desenvolvimento Profissional

- Formação em Green Belt Six Sigma
- 7 Hábitos das Pessoas Altamente Eficazes
- Administração do Tempo e Planejamento Eficaz
- PCM Planejamento e Controle de Manutenção
- MS Project
- Excel Avançado
- Pacote Office
- JMP
- Senior
- SAP-PM
- Inglês nível intermediário (escola interna da empresa)

Trabalho Voluntário

Professor voluntário no projeto PESCAR, para formação técnica/profissional de jovens.